VIEIRA



- Diego Henrique De Azevedo Vieira Casado
- 03/03/1996
- Rua Marechal Floriano Peixoto, 628 CFP: 36406-116

- +55 31 97200-7365
- +55 31 97200-7365
- diegohenriique2020@g mail.com

Resumo

Profissional, com grande capacidade de comunicação, dinâmico e proativo, com ampla experiência usando a internet. Facilidade em aprender novas ferramentas e agilidade para trabalhar de forma independente, detalhista e focado em concluir tarefas dentro do prazo estabelecido.

Experiência Profissional

Almaviva do Brasil - Líder de Vendas - 01/2024 - Atual.

Atuei com líder de vendas, prestando serviço pra Claro. Liderando uma equipe com 8 vendedores, trazendo resultados expressivos e positivos para a empresa.

Vix Logística S/A - Motorista de veículo leve - 03/2023 - 08/2023.

Atuei como motorista, levando e buscando maquinistas ao local designado pelo operador de escala.

Heineken BR Industria de Bebidas LTDA - Promotor de vendas - 06/2019 - 02/2022.

Especialista em vendas, responsável pela área comercial, prospecção de novos clientes, negociações e elaboração de propostas comerciais.

Gerenciamento e acompanhamento através de relatórios e indicadores, sempre atento as práticas comerciais dos concorrentes, a fim de identificar oportunidades de novos negócios.

Agile Brasil Contact Center - Agente de negócios - 03/2018 - 06/2019.

Atuei na área comercial, responsável por contatar potenciais clientes via telefone, com a finalidade de divulgar produtos e serviços de cartão de crédito e empréstimos consignados, garantindo

fidelização e ótima experiência ao consumidor.

Desenvolvi técnicas e estratégias mais eficazes de persuasão do cliente, sempre comprometido em alcançar as metas e resultados, onde gerei mais de R\$1.300.000,00 em vendas, aumentando o faturamento da empresa.

Gerdau Açominas S/A - Eletricista Industrial - 08/2013 - 07/2015.

Fui responsável pelo atendimento personalizado e pesquisa de satisfação ao cliente, encaminhando

sugestões de melhorias para análise, proporcionando uma melhor experiência ao consumidor.

Realizava atividades elétricas na usina, testes em painéis elétricos e manutenções das máquinas,

garantindo o cumprimento dos procedimentos operacionais e controle de qualidade..

Formação Acadêmica

Técnico Em Administração

Escola Técnica Future Center - 2019 - 2020.

Cursos

Técnico Em Administração

Escola Técnica Future Center - Concluído em 12/2020.

Elétrica

Senai FIEMG - Concluído em 07/2015.

Informações Adicionais

CERTIFICADO PROFISSIONAL FEBRABAN - FBB100 - CORRESPONDENTE COMPLETO + LGPD

CERTIFICADO PROFISSIONAL FEBRABAN - FBB100 - CORRESPONDENTE COMPLETO + LGPD. Certificado em 08/2022. Especialista em Trabalho Home Office - Curso Método Remoto, 05/2020